【裁判字號】    89,訴緝,24
【裁判日期】    890622
【裁判案由】    毒品危害防制條例
【裁判全文】
台灣士林地方法院刑事判決                          八十九年度訴緝字第二四號
    公  訴  人  臺灣士林地方法院檢察署檢察官
    被      告  乙○○
右列被告因違反毒品危害防制條例案件，經檢察官提起公訴（八十九年度偵字第一二
二五號），本院判決如左：
    主  文
乙○○連續轉讓第二級毒品，累犯，處有期徒刑壹年。扣案之安非他命壹小包（淨重
壹點壹壹零玖公克、驗餘淨重壹點零陸伍肆公克）及安非他命壹小瓶（淨重伍點壹捌
捌肆公克、驗餘淨重伍點壹貳肆陸公克）均沒收銷燬之。
    事  實
一、乙○○前於八十三年間因違反麻醉藥品條例案件，經本院判處有期徒刑七月確定
    ，於八十四年七月十二日送監執行，於八十四年十一月四日執行完畢；又於八十
    四年間因犯贓物罪，經本院判處有期徒刑四月確定，於八十五年三月一日送監執
    行，已於八十五年六月二十六日執行完畢。嗣其復於八十六年、八十七年間分別
    因犯麻藥、違反藥事法、竊盜、贓物等案件，分別經法院判處有期徒刑十月、十
    月、一年、六月確定，嗣經本院裁定應執行有期徒刑二年十月，於八十六年十一
    月七日入監執行，縮刑期滿日期為八十九年四月十一日，已於八十八年三月六日
    縮短刑期假釋出監。詎其在假釋期間內，仍不知悔改，竟基於概括犯意，自八十
    八年七月間某日起至同年十一月初某日止，在其位於台北市北投區○○○路十二
    巷三之六號之居住處，將其所有之第二級毒品安非他命無償轉讓予甲○○施用，
    前後約三、四次，嗣為警於八十八年十一月十八日下午四時許在上址當場查獲，
    且在其住處扣得安非他命乙小包（淨重一．一一○九公克、驗餘淨重一．○六五
    四公克）、安非他命乙小瓶（淨重五．一八八四公克、驗餘淨重五．一二四六公
    克）及安非他命吸食器乙組，始循線查悉上情。
二、案經臺北縣警察局淡水分局報告臺灣士林地方法院檢察署檢察官偵查起訴，嗣乙
    ○○逃匿，經本院於八十九年五月二十五日通緝，已於八十九年五月二十七日緝
    獲到案。
    理  由
一、訊據被告乙○○於本院審理時僅供承其曾無償轉讓安非他命予甲○○施用乙次部
    分之事實，而矢口否認涉有起訴書所載之連續轉讓安非他命之犯行，辯稱：伊只
    請過甲○○乙次云云。惟查，證人即同案被告甲○○迭於偵查及本院審理時，均
    證稱：八十八年七月伊認識被告時，有時會到被告上開住處，基於朋友關係，若
    伊沒有安非他命，被告就會請伊施用，若被告沒有安非他命，伊也會請被告施用
    ，被告請伊吸安非他命約三、四次，頭一次是八十八年七月間，最後一次是八十
    八年十一月初某日等語綦詳（見本院八十九年四月十七日、六月八日筆錄、偵查
    卷第四四頁）；衡情證人甲○○與被告係朋友關係，素無仇怨，證人顯無甘冒偽
    證之罪責而誣指被告犯罪之必要，是其所為證言應屬可採。況證人甲○○前於偵
    查時供證：「另他（即被告乙○○）給我的期間也都差不多，是我沒有，他給我
    ，是我去他住處，也約有三、四次，雙方都沒有拿錢」等語後，經檢察官詢問被
    告對證人甲○○之證言有何意見時，被告亦供承：次數差不多等語（均見偵查卷
    第四四頁）。是被告嗣於本院審理時所辯上情顯係卸責之詞，委不足採，被告確
    有自八十八年七月間某日起至同年十一月初某日止，在其住處無償轉讓安非他命
    予甲○○施用，前後約三、四次等情，應堪認定。此外，復有扣案之安非他命壹
    小包（淨重一．一一○九公克、驗餘淨重一．○六五四公克）及安非他命壹小瓶
    （淨重五．一八八四公克、驗餘淨重五．一二四六公克）可資佐證，而上開安非
    他命經送憲兵司令部刑事鑑識中心鑑驗結果，均認顆粒中含有甲基安非他命成份
    ，有該中心八十八年十二月二十七日（八八）綱得字第一七五二七號鑑驗通知書
    乙紙在卷可稽。本件事證明確，被告犯行洵堪認定，應依法論科。
二、核被告所為，係犯毒品危害防制條例第八條第二項之轉讓第二級毒品罪，其持有
    第二級毒品之低度行為已為轉讓第二級毒品之高度行為所吸收，不另論罪。又被
    告先後多次轉讓毒品之行為，時間緊接，方法相同，所犯係構成要件相同之罪名
    ，顯係基於概括犯意而為之，為連續犯，應依刑法第五十六條規定以一罪論，並
    加重其刑。查被告有事實欄所載之犯罪科刑執行情形，有臺灣高等法院檢察署刑
    案紀錄簡覆表及臺灣高等法院被告全國前案紀錄表各乙份在卷可佐，其前受有期
    徒刑執行完畢後，於五年以內再犯有期徒刑以上之本罪，為累犯，應依刑法第四
    十七條之規定，遞加重其刑。爰審酌被告之品行、生活狀況，及其犯罪動機、目
    的、手段、所生危害程度，與犯罪後否認犯行等一切情狀，量處如主文所示之刑
    。扣案之安非他命壹小包（淨重一．一一○九公克、驗餘淨重一．○六五四公克
    ）及安非他命壹小瓶（淨重五．一八八四公克、驗餘淨重五．一二四六公克），
    依法不得持有而屬違禁物，不問屬於犯人與否，應依同條例第十八條第一項之規
    定，沒收銷燬之。至扣案之安非他命吸食器乙組雖屬被告所有，然係被告供施用
    安非他命所用之器具，與本案尚無關聯，業據被告供明在卷，本院自無從宣告沒
    收，併此敘明。
據上論斷，應依刑事訴訟法第二百九十九條第一項前段、毒品危害防制條例第八條第
二項、第十八條第一項，刑法第十一條、第五十六條、第四十七條，判決如主文。
本案經檢察官李建忠到庭執行職務
中      華      民      國    八十九    年      六      月    二十二    日
                                  台灣士林地方法院刑事第一庭
                                          法  官
如不服本判決，應於判決送達後十日內，向本院提出上訴狀。
附錄本案論罪科刑法條全文：
毒品危害防制條例第八條第二項


司法院資訊處製作；財團法人民間司法改革基金會備份。
